【裁判字號】    97,易,2258
【裁判日期】    971212
【裁判案由】    竊盜等
【裁判全文】
臺灣板橋地方法院刑事判決              97年度易字第2258號
公  訴  人  臺灣板橋地方法院檢察署檢察官
被      告  乙○○
上列被告因竊盜等案件，經檢察官提起公訴（97年度調偵字第81
4 號），本院判決如下：
    主  文
乙○○犯毀損他人物品罪，處有期徒刑肆月。又犯攜帶兇器、毀
壞安全設備、夜間侵入住宅竊盜罪，處有期徒刑捌月。應執行有
期徒刑拾壹月。
    事  實
一、乙○○基於毀損他人之物及意圖為自己不法所有之犯意，於
    民國97年3 月23日凌晨3 時35分許，至甲○○位於臺北縣林
    口鄉○○路117 號住處，先以不詳方法破壞甲○○所有裝置
    於上開住處後門處之鐵門1 扇，致該鐵門扭曲變形而損壞無
    法開啟，足以生損害於甲○○；再持自甲○○住處廚房取得
    之一字起子1 支，撬壞（撬開）甲○○住處前門之鐵捲門電
    動開關蓋子，並將該一字起子伸入上開蓋子內按動鐵捲門開
    關，以此方式打開鐵捲門後，進入甲○○住處，竊取甲○○
    所有放置於冰箱內之易開罐可口可樂1 罐。得手後尚未離開
    現場時，即為聽到聲響下樓查看之甲○○發覺而報警查獲。
二、案經甲○○訴由臺北縣政府警察局新莊分局報請臺灣板橋地
    方法院檢察署檢察官偵查起訴。
    理  由
一、按被告乙○○所犯均係刑事訴訟法第376 條第1 、2 款所列
    之罪之案件，依同法第284 條之1 規定，第一審得由法官獨
    任進行審判程序，合先敘明。
二、訊據被告矢口否認有何毀損或進入告訴人甲○○住處竊盜之
    犯行，辯稱：當天凌晨伊是因為撞到告訴人的機車，就去敲
    告訴人的門，要請告訴人出來處理，沒有弄壞告訴人後門的
    鐵門，也沒有打開前門的鐵捲門進入告訴人住處，伊所喝的
    可樂是從自己家裡帶出來的，不是告訴人的云云。經查：
  (一)程序方面：
    證人甲○○、王蒙恩曾分別於97年4 月8 日、同年7 月8 日
    檢察官偵查中到庭具結作證，渠等向檢察官所為之言詞陳述
    ，並無證據證明有何顯不可信之情況，且與本案待證事實相
    關，依刑事訴訟法第159 條之1 第2 項規定，均得為證據。
  (二)實體方面：
    證人即告訴人甲○○曾於偵訊及本院審理時到庭具結證稱：
    伊和被告是鄰居，97年3 月23日凌晨伊聽到鐵捲門有聲音，
    就下樓來看，發現1 樓樓梯旁邊（放可樂的）冰箱門開著，
    被告站在冰箱旁邊叫伊一聲叔叔，接著就打開1 罐易開罐可
    口可樂來喝，伊沒有同意被告拿伊的可樂來喝，然後伊就上
    樓叫太太報警，伊住家後門有2 個，外面的是塑膠門，廚房
    和住家間還有1 道鐵門，伊在案發當天有把鐵門鎖上，當天
    後門的塑膠門沒有被破壞，該塑膠門從外面就可以打得開，
    鐵門則是被破壞打不開，已經扭曲變形，伊住家1 樓大門鐵
    捲門外面有1 個開關，用鑰匙才能打開該開關之鐵蓋子，蓋
    子打開後裡面有按鈕，按上下鈕可以開、關鐵捲門，案發後
    發現鐵捲門開關的鐵蓋子右上角被撬開，用手指或螺絲起子
    伸入都可以按得到按鈕，案發當天伊住處鐵捲門開關鐵蓋子
    、後門鐵門都遭到毀損，案發時被告有寫1 份切結書，但沒
    有寫完，警方查扣的螺絲起子（一字起子）是伊家裡的，平
    時放在廚房裡面等語（見臺灣板橋地方法院檢察署97年度偵
    字第10397 號偵查卷〈下稱偵一卷〉第35頁、本院97年8 月
    22日審判筆錄）；證人即到場處理本案之員警王蒙恩亦於偵
    訊及本院審理時到庭具結證稱：伊到現場處理本案時，告訴
    人住家的鐵捲門開著，被告和告訴人都在門口，被告正在喝
    汽水，告訴人說被告侵入他家偷拿1 瓶可樂，伊問被告有無
    進去甲○○住家，被告說有，後來在人行道的花台上發現半
    瓶易開罐可樂，伊問那瓶可樂是誰的，被告說是他從甲○○
    家裡的冰箱拿的，伊問被告如何進入甲○○的住家，是不是
    用螺絲起子將鐵捲門開關的鐵蓋撬開1 個縫，以螺絲起子插
    入按按鈕開門，被告說「是」，被告在現場是說因為他撞到
    告訴人的車子，在樓下喊告訴人，但告訴人一直沒有回應，
    他才拿螺絲起子撬開門鎖進入屋內，當時因為有喝酒口渴，
    所以從冰箱拿了1 瓶汽水出來喝，當時伊跟被告說螺絲起子
    敲壞的部分及車子撞壞的部分請他簽切結書，被告有簽，簽
    一半後反悔，就是卷內所附之切結書，現場有發現1 支螺絲
    起子等語（見臺灣板橋地方法院檢察署97年度調偵字第814
    號偵查卷第5-7 頁、本院97年8 月22日審判筆錄）。而被告
    於案發現場確有寫下1 份內容不完整之切結書，內容為「本
    人乙○○66年6 月14日生Ｚ000000000本人於97年3 月23日因
    酒醉將林口路117 號的後門（木門）一面鐵門（一面）打壞
    ，現在願意拿」，此據被告坦承在卷（見偵一卷第36頁），
    並有該份切結書在卷可考（見偵一卷第38頁），此外，並有
    易開罐可口可樂空瓶照片2 張、現場照片20張附卷（見偵一
    卷第22-27 、39-41 、43-44 頁）及一字起子1 支扣案可稽
    ，足認被告確有於上開時、地損壞告訴人住家後方鐵門1 扇
    及持一字起子撬壞（撬開）告訴人住處前門之鐵捲門電動開
    關蓋子，按動開關打開鐵捲門後，進入告訴人住處竊取易開
    罐可口可樂1 罐之行為。被告前開所辯顯為事後卸責之詞，
    不足採信，本件事證明確，被告上開犯行已堪認定。
三、按刑法第321 條第1 項第3 款之攜帶兇器竊盜罪，係以行為
    人攜帶兇器竊盜為其加重條件，此所謂兇器，其種類並無限
    制，凡客觀上足對人之生命、身體、安全構成威脅，具有危
    險性之兇器均屬之，且祇須行竊時攜帶此種具有危險性之兇
    器為已足，並不以攜帶之初有行兇之意圖為必要，最高法院
    79年台上字第5253號判例意旨可資參照。查被告係持一字起
    子1 支，撬壞（撬開）告訴人住處前門之鐵捲門電動開關蓋
    子而進入告訴人住處竊盜，已如前述，該支一字起子為金屬
    製品，形狀細長，質地堅硬，有該一字起子照片2 張附卷可
    憑（見偵一卷第21頁），客觀上足以殺傷人生命、身體，顯
    係具有危險性之兇器。是核被告所為，毀損鐵門部分係犯刑
    法第354 條毀損罪；撬壞鐵捲門電動開關蓋子而打開鐵捲門
    進入告訴人住處竊取可樂部分，係犯刑法第321 條第1 項第
    1 、2 、3 款之攜帶兇器、毀壞安全設備、於夜間侵入住宅
    竊盜罪。被告毀壞安全設備（鐵捲門電動開關蓋子）而於夜
    間侵入上開住宅行竊，其毀壞安全設備、無故侵入住宅等行
    為，均已結合於所犯加重竊盜之罪質中，不另論以毀損罪或
    無故侵入住宅罪。被告所犯上開2 罪間，犯意各別，罪名不
    同，應分論併罰。又被告前開竊盜犯行亦構成毀壞安全設備
    竊盜之加重條件，公訴意旨疏未論及，尚有未合，附此敘明
    。爰審酌被告任意於深夜時間侵入他人住家竊盜，並破壞他
    人之物，侵害他人財產安全及妨害居住安寧，對告訴人造成
    甚大之困擾，行為實有不當，犯後迄未與告訴人達成和解，
    賠償告訴人所受之損害，惟念其所竊得之物價值尚輕，及被
    告犯罪動機、目的、手段、所生危害、犯後態度等一切情狀
    ，分別量處如主文所示之刑，並定其應執行之刑，以資懲儆
    。被告持以行竊之一字起子1 支，係告訴人所有放在廚房之
    物，業經告訴人於本院審理時陳述明確（見本院97年8 月22
    日審判筆錄），該一字起子非屬被告所有，爰不予宣告沒收
    。
據上論斷，應依刑事訴訟法第284 條之1 、第299 條第1 項前段
，刑法第321 條第1 項第1 款、第2 款、第3 款、第354 條、第
51條第5 款，刑法施行法第1 條之1 ，判決如主文。
本案經檢察官黃明絹到庭執行職務。
中    華    民    國    97    年    12    月    12    日
                  刑事第二十庭  法  官  楊筑婷
上列正本證明與原本無異。
如不服本判決，應於判決送達後10日內敘明上訴理由，向本院提
出上訴狀 (應附繕本)，上訴於臺灣高等法院。其未敘述上訴理
由者，應於上訴期間屆滿後20日內向本院補提理由書「切勿逕送
上級法院」。
                                書記官  林怡君
中    華    民    國    97    年    12    月    12    日
附錄本案判決論罪科刑法條：
中華民國刑法第321條
犯竊盜罪而有左列情形之一者，處6 月以上、5 年以下有期徒刑
：
一  於夜間侵入住宅或有人居住之建築物、船艦或隱匿其內而犯
    之者。
二  毀越門扇、牆垣或其他安全設備而犯之者。
三  攜帶兇器而犯之者。
四  結夥三人以上而犯之者。
五  乘火災、水災或其他災害之際而犯之者。
六  在車站或埠頭而犯之者。
前項之未遂犯罰之。
中華民國刑法第354條
毀棄、損壞前二條以外之他人之物或致令不堪用，足以生損害於
公眾或他人者，處2 年以下有期徒刑、拘役或5 百元以下罰金。


司法院資訊處製作；財團法人民間司法改革基金會備份。
